【裁判字號】    97,裁,660
【裁判日期】    970124
【裁判案由】    有關稅捐事務
【裁判全文】
最  高  行  政  法  院  裁  定
                                     97年度裁字第00660號
聲  請  人  甲○○
訴訟代理人  乙○○
相  對  人  財政部臺灣省中區國稅局
代  表  人  趙榮芳
上列當事人間有關稅捐事務事件，聲請人對於中華民國96年3月
22日本院96年度裁字第591號裁定，聲請再審，本院裁定如下：
    主  文
再審之聲請駁回。
再審訴訟費用由聲請人負擔。
    理  由
一、按對於本院確定裁定聲請再審，依行政訴訟法第283條準用
    同法第277條第1項第4款之規定，應表明再審理由及關於再
    審理由並遵守不變期間之證據。所謂表明再審理由，必須指
    明其所再審之裁定，有如何合於行政訴訟法第273條第1項、
    第2項所定再審事由之具體情事始為相當，倘僅泛言有何條
    款之再審事由，而無具體情事；或僅指明所聲請再審之裁定
    前各程序所為裁判，有如何再審事由，而未具體指及其所聲
    請再審之裁定有合於再審之事由者，均難謂已表明再審事由
    ，其再審之聲請，即屬不合法。
二、查本件聲請人及其配偶分別為好而美托兒所及好而美幼稚園
    負責人，於民國91年度綜合所得稅結算申報，列報取自該托
    兒所及幼稚園其他所得各為新臺幣（下同）1,207,782元及
    1,045,787元，經相對人所屬大屯稽徵所核定調增為2,720,
    142元及2,599,747元，合併歸課上訴人綜合所得總額5,651,
    582元，補徵應納稅額1,012,579元，並經相對人以短報其他
    所得3,066,320元，按所漏稅額290,569元處0.5倍罰鍰計145
    ,200元。聲請人不服，就罰鍰部分申經復查未獲變更，提起
    訴願亦遭駁回，遂提起行政訴訟。經臺中高等行政法院適用
    簡易訴訟程序審理，於94年12月20日以94年度簡字第190號
    判決駁回其訴。聲請人仍不服，提起上訴，其上訴意旨略以
    ：聲請人歷年申報綜合所得稅，稽徵機關除補稅外，從未有
    以差額為短漏報所得予以處罰情事，唯獨91年度予以裁罰，
    令人費解。依財政部81年2月17日臺財稅第811658642號函修
    正「稽徵機關辦理綜合所得稅違章案件審核要點」及76年1
    月5日臺財稅第7572315號函釋規定，納稅義務人如已將經營
    不符所得稅法第4條第13款規定之幼稚園、托兒所之所得填
    報者，免按短漏報論處，自不應再予處罰。又依財政部73年
    2月3日臺財稅第50811號函說明，上訴人既已依所得稅法第
    14條第1項第10類所得查核辦法自行申報，自應免罰，原判
    決有適用法規不當之違誤，爰請廢棄原判決，發回臺中高等
    行政法院更審等語。經本院以96年度裁字第591號裁定（下
    稱原確定裁定）認以：聲請人之上訴理由，與重要法律見解
    之違反無涉，難謂原審判決之判斷理由違反何種具有原則重
    要性之法律見解。聲請人提起上訴難謂合法，因予裁定駁回
    其上訴確定在案。茲聲請人復略以：聲請人及其配偶分別為
    好而美托兒所及好而美幼稚園負責人，於91年度綜合所得稅
    結算自行申報其他所得1,207,782元及1,045,787元，已符合
    財政部73年2月7日台財稅第50811號函，是應僅補稅免罰即
    可，然再審被告除補徵應納稅額1,012,579元外，並依財政
    部76年1月5日台財稅第7572315號函以短報其他所得3,066,3
    20元，按所漏稅額290,569元處0.5倍罰鍰145,200元，原審
    法院未察，其判決即有判決不適用法規或適用不當之違背法
    令，原確定裁定顯有適用法規原則性之錯誤等語為由，對原
    確定裁定聲請再審，核其陳述各節無非對臺中高等行政法院
    原審判決主張有如何再審之事由，然對原確定裁定以聲請人
    之上訴理由，與重要法律見解之違反無涉，難謂原審判決之
    判斷理由違反何種具有原則重要性之法律見解，其上訴難謂
    合法，而駁回其上訴，有如何合於法定再審事由，並未具體
    指及，則揆諸首揭說明，其再審之聲請即於法不合，應予駁
    回。
三、依行政訴訟法第283條、第278條第1項、第104條、民事訴訟
    法第95條、第78條，裁定如主文。
中    華    民    國    97    年    1     月    24    日
                    最高行政法院第三庭
                        審判長法官  黃  璽  君
                              法官  林  茂  權
                              法官  鄭  忠  仁
                              法官  黃  本  仁
                              法官  吳  東  都
以  上  正  本  證  明  與  原  本  無  異
中    華    民    國    97    年    1     月    25    日
                              書記官  王  福  瀛


司法院資訊處製作；財團法人民間司法改革基金會備份。
